【裁判字號】    98,上訴,2888
【裁判日期】    990611
【裁判案由】    強盜
【裁判全文】
臺灣高等法院刑事裁定                98年度上訴字第2888號
上  訴  人
即  被  告  丙○○
選任辯護人  胡峰賓律師
            陳麗文律師
上  訴  人
即  被  告  丁○○
選任辯護人  陳樹忍律師
上列被告因強盜上訴案件，本院裁定如下：
    主  文
丙○○、丁○○羈押期間，均自民國九十九年六月十五日起，延
長貳月。
    理  由
一、上訴人即被告丙○○、丁○○，共犯法定本刑為 7年以上有
    期徒刑之攜帶兇器強盜罪，經原審認定其中被告丙○○犯12
    罪，被告丁○○犯 5罪，分別諭知應執行有期徒刑30年在案
    ，其等犯罪嫌疑確屬重大，而本案尚有一綽號「小雞」之共
    犯未到案，有事實足認其等有勾串共犯及證人之虞，均有刑
    事訴訟法第101 條第1 項第2 款、第3 款情形，非予羈押，
    顯難進行審判。本院於民國98年7 月15日執行羈押，並先後
    延長其等羈押期間，迄今被告2 人延長羈押期間即將於99年
    6 月14日屆滿。
二、茲被告丙○○、丁○○涉共犯法定本刑為 7年以上有期徒刑
    之攜帶凶器強盜罪，尚繫屬於本院審理中，有刑事訴訟法第
    101條第1項第3 款所定情形。而被告2 人經原審諭知應執行
    有期徒刑30年之罪刑宣告，亦有畏重罪執行而逃亡之高度可
    能。本件復有一綽號「小雞」之共犯尚未到案，被告丁○○
    藉此矢口否認犯行，辯稱：本案全係居住桃園縣楊梅地區綽
    號「小雞」之男子與被告丙○○共同犯罪，我未參與，小雞
    姓名是「甲○○」云云；被告丙○○亦附和其說，並聲請傳
    訊實際住居所及確切姓名不明之「甲○○」為其等作證，而
    本院依職權自法務部戶役政連結作業系統中查詢姓名為「甲○○」之人之戶籍資料，並請警政單位提供相關口卡照片予
    被告2 人指認，多次依刑事訴訟法第163 條之1 第1 項第2
    款規定，諭請被告2 人及其等辯護人提出具體資料，俾供本
    院查證比對所謂綽號小雞之「甲○○」究竟為何人，以利本
    院傳訊到案釐清案情，惟被告2人遲未陳報。本院於99年1月
    25日、同年2月3日再度訊問被告2人，被告丙○○仍僅空言
    陳稱有人看到「小雞」在中壢出現云云，迄本院於99年3月3
    1日進行延押訊問時，被告2人陳稱「小雞」是目前在看守所
    羈押中之「乙○○」介紹認識的，聲請傳「乙○○」進行調
    查。而據本院職權調查結果，發現臺灣臺北看守所、臺灣臺
    北監獄臺北分監、臺灣臺北監獄、臺灣桃園監獄等監所，均
    未收容所謂「乙○○」，本院於99年4月12日準備程序時，
    質問其等何以知悉「乙○○」在監所，被告丁○○答稱：是
    我弟說他朋友告訴他的；被告丙○○答稱：我朋友說乙○○
    現在在裡面(監所)，我朋友綽號叫小文，本名我不知道，我
    只知道他叫小文等語。其等復再以姓名年籍不詳之友人、「
    小文」，作為其等陳報法院消息來源之依據，被告丁○○更
    於99年5月5日審判期日當庭解除原辯護人之委任，拖延本院
    審判程序之進行，為避免其等畏重罪之處罰而勾串證人混淆
    事實，並且逃亡，本件認有相當理由足認被告2人仍續存有
    刑事訴訟法第101條第1項第1款至第3款所定羈押事由，非予
    羈押，難以進行審判程序，無從以具保、責付、限制住居等
    方式替代羈押之處分，被告2人有繼續羈押之必要，均應自
    99年6月15日起，延長羈押2月。
據上論斷，爰依刑事訴訟法第108 條第1 項、第5 項，裁定如主
文。
中    華    民    國    99      年    6   月    11    日
                  刑事第十三庭  審判長法  官  曾德水
                                      法  官  遲中慧
                                      法  官  陳恆寬
以上正本證明與原本無異。
如不服本裁定，應於收受送達後五日內向本院提出抗告狀。
                                      書記官  黃家麟
中    華    民    國    99    年    6     月    11    日

司法院資訊處製作；財團法人民間司法改革基金會備份。
